【裁判字號】    97,消債更,1014
【裁判日期】    980227
【裁判案由】    更生事件
【裁判全文】
臺灣板橋地方法院民事裁定          97年度消債更字第1014號
聲  請  人  甲○○原名  吳佳.
上列當事人因消費者債務清理事件聲請更生，本院裁定如下：
    主    文
債務人甲○○自中華民國九十八年二月二十七日下午五時起開始
更生程序。
    理    由
一、按法院開始更生程序之裁定，應載明其年、月、日、時，並
    即時發生效力，消費者債務清理條例第45條第1 項定有明文
    。
二、本件債務人主張：其有不能清償債務之情事，於民國95年間
    提出債權人清冊，以書面向最大債權金融機構中國信託商業
    銀行股份有限公司請求共同協商債務清償方案，每月應繳金
    額為新臺幣（下同）23,800元（80期，3.88％）。然因聲請
    人協商當時以開計程車為業，每月收入約為30,000元，而除
    自己生活必要支出外，尚須負擔年邁父母扶養支出，且其父
    母皆因上了年紀，致冠心病、慢性氣喘、糖尿病、高血壓等
    慢性病徵一一浮現，加上母親本身中度肢障，日常生活多需
    協助照顧，醫療相關費用成為其龐大之負擔，凡此各項支出
    金額，實已超出聲請人收入可支應範圍。加上大環境景氣不
    佳，一天駕駛12小時以上之計程車，收入仍不足以支應前開
    支出及協商還款金額，為求維持履約繳款之信用，聲請人於
    95年10月找到較穩定之工作，早上從事加工至晚上，再利用
    晚上剩餘時間，出門開計程車至凌晨，惟計程車行業已過於
    飽和，收入不復以往，且隨油物價上漲，成本持續上揚，油
    錢、修理費及靠行之會費，幾已與收入打平，每月為償還此
    龐大債務，必須窮盡各種方式舉債及親友週轉以維持生活，
    故終不得已於96年5 月毀諾，聲請人繼續履行該協商內容有
    重大困難，而此事由並非債務人主觀上惡意不履行協議，實
    係客觀上確有不可歸責於債務人之事由所致。又其無擔保或
    無優先權之債務總額未逾1,200 萬元，復未經法院裁定開始
    清算程序或宣告破產，爰向本院聲請更生等語。經查：債務
    人所主張之上開事實，業據提出戶籍謄本、協議書、無擔保
    債務還款計劃、財政部臺灣省北區國稅財產歸屬資料清單、
    財政部臺灣省北區國稅局95年度、96年度綜合所得稅各類所
    得資料清單、財團法人金融聯合徵信中心當事人綜合信用報
    告、吳詹益妹及吳佳榮長庚紀念醫院診斷證明書、吳詹益妹
    中華民國身心障礙手冊、聲請人桃園信用合作社活期儲蓄存
    款存摺等為證。此外，本件又查無債務人有消費者債務清理
    條例第6 條第3 項、第8 條或第46條各款所定駁回更生聲請
    之事由存在，則債務人聲請更生，應屬有據，裁定如主文。
中    華    民    國    98    年    2    月    27    日
                  民事第二庭  法  官  吳振富
上為正本係照原本作成
本件不得抗告
本裁定已於98年2月27日下午5時公告。
中    華    民    國    98    年    2     月    27    日
                              書記官  李宏明


司法院資訊處製作；財團法人民間司法改革基金會備份。
